臺灣高雄地方法院民事裁定　　　　　　　96年度財管字第77號
聲　請　人　舜聲企業有限公司
法定代理人　甲○○
被　繼承人　丙○○
上列聲請人聲請指定被繼承人丙○○之遺產管理人事件，本院裁
定如下：
    主  文
選任乙○○（女，民國○○年○○月○ 日生，身分證統一編號：Ｚ000
000000號）為被繼承人丙○○（男，民國○○年○ 月○ 日生，身分
證統一編號：Ｚ000000000號，生前最後設籍：高雄市苓雅區○○
○路183 號6 樓之3 ）之遺產管理人。
程序費用新臺幣壹仟元由被繼承人丙○○之遺產負擔。
    理  由
一、聲請意旨係以：被繼承人丙○○（男，民國○○年○ 月○ 日生
    ，身分證統一編號：Ｚ000000000號，生前最後設籍：高雄市
    苓雅區○○○路183 號6 樓之3） 業於民國93年7 月7 日死
    亡，其於死亡時尚積欠聲請人本票債務新臺幣200 萬元未為
    清償。因被繼承人死亡後，其各順序繼承人均已向本院聲明
    拋棄繼承，並經本院准予備查在案；為處理相關債務清償事
    宜，聲請人爰依法聲請選任乙○○為本件遺產管理人等語。
二、按「先順序繼承人均拋棄其繼承權時，由次順序之繼承人繼
    承。其次順序繼承人有無不明或第四順序之繼承人均拋棄其
    繼承權者，準用關於無人承認繼承之規定。」「繼承開始時
    ，繼承人之有無不明者，由親屬會議於一個月內選定遺產管
    理人，並將繼承開始及選定遺產管理人之事由，向法院報明
    。」「無親屬會議或親屬會議未於前條所定期限內選定遺產
    管理人者，利害關係人或檢察官，得聲請法院選任遺產管理
    人，並由法院依前項規定為公示催告。」民法第1176條第6
    項、第1177條、第1178條第2 項分別定有明文。是繼承人均
    拋棄其繼承權者，得由有利害關係之被繼承人之債權人向法
    院聲請選任遺產管理人，合先敘明。
三、經查：
(一)聲請人前開之主張，業據其提出本票、被繼承人死亡除戶謄
    本、本院94年9 月21日93年度繼字第1351號拋棄繼承權准予
    備查通知函、繼承系統表 (均影本)各1份為證。又被繼承人
    丙○○確已於93年7 月7 日死亡，及其繼承人即陳盧素霞等
    人，均已拋棄其繼承權之事實，業經本院依職權調閱本院93
    年度繼字第1351號及第1476號民事聲請拋棄繼承權事件卷宗
    核閱無訛，堪信屬實。揆諸首揭法條規定與前開說明，聲請
    人既為有利害關係之被繼承人之債權人，則其向本院聲請選
    任遺產管理人，自屬有據。
(二)按選任遺產管理人，法院有裁量權，應依職權選任適當之人
    為遺產管理人，如經選任確定，即有擔任遺產管理人之義務
    ；而選任遺產管理人須考慮其適切性，應以熟悉相關法律程
    序，且對遺產遺債情況瞭解較深，並對遺產之管理亦能為公
    平處理者為優先選任。
(三)本院考量：乙○○為被繼承人丙○○之長女，對遺產遺債情
    況應有相當之瞭解；乙○○已拋棄其對被繼承人丙○○之繼
    承權，而與遺產遺債無利害關係，信其對遺產之管理能公平
    處理之；被繼承人丙○○之長子陳文隘、次子陳文保及三子
    陳文豐，均同意由乙○○為本件遺產管理人，而乙○○亦願
    意擔任本件遺產管理人，此分別有委任書及同意書附卷可參
    。故認本件由乙○○擔任遺產管理人，並無不適，應能勝任
    遺產管理人之職務。從而，本院選任乙○○擔任本件被繼承
    人丙○○之遺產管理人，負責處理有關被繼承人丙○○之遺
    產遺債事宜。
四、依非訟事件法第157 條、第24條第1 項，裁定如主文。
中　　華　　民　　國　　96　　年　　11　　月　　6　　日
                  家事法庭法  官  楊國煜
正本係照原本作成。
如對本裁定抗告須於裁定送達後10日內向本院提出抗告狀。
中　　華　　民　　國　　96　　年　　11　　月　　6　　日
                          書記官  廖美玲
